---
title: "all_months_eda"
author: "author"
output:
  html_document:
    df_print: paged
    highlight: kate
    theme:
      version: 4
      code_font: 
        google: JetBrains Mono
editor_options:
  chunk_output_type: console
  markdown:
    wrap: 72
---

```{r}
library(data.table)
library(ggplot2)
library(ggridges)
library(magrittr)
library(purrr)
```

```{r}
setwd("~/code/austral/labo1/")

d <- fread("datasets_ori/paquete_premium.csv.gz")
dataset <- fread("./datasets/paquete_premium_corregido.csv.gz", sep = "\t")
```

chequeo numero de meses. Estan los 37, lo cual incluye al ultimo
```{r}
d[,.(n_meses = uniqueN(foto_mes))]
d[.N, .(unique(foto_mes))]
```


```{r}
ridge <- function(tabla, x, y = "foto_mes") {
  p <- ggplot(tabla, aes(x = .data[[x]], y = factor(.data[[y]]))) +
    geom_density_ridges(scale = 0.95) +
    theme_minimal()
  p
}

ridge_log <- function(tabla, x, y = "foto_mes") {
  p <- ggplot(tabla, aes(x = .data[[x]], y = factor(.data[[y]]))) +
    geom_density_ridges(scale = 0.95, na.rm = T) +
    scale_x_log10() +
    theme_minimal()
  p
}

ridge_pseudo_log <- function(tabla, x, y = "foto_mes") {
  p <- ggplot(tabla, aes(x = .data[[x]], y = factor(.data[[y]]), fill = clase_ternaria)) +
    geom_density_ridges(scale = 0.95, na.rm = T, alpha = 0.4) +
    scale_x_continuous(trans = "pseudo_log") +
    theme_minimal()
  p
}

my_ggsave <- function(filename, plot, width = 15, height = 45) {
  p <- possibly(ggsave(filename = filename,
                       plot = plot,
                       width = width,
                       height = height),
                otherwise = NA)
}

save_plots <- function(l, prefix) {
  t <- tibble(name = names(l), plot = l)
  t %>%
    mutate(o = walk2(name, plot, ~ my_ggsave(
      filename = paste0("./plots/", prefix, "_", .x, ".pdf"),
      plot = .y
    )))
}
```

# overall ridges

Generate vector with variable names to iterate
```{r}
vars <- names(d)
vars <- set_names(vars)
```

Plot ridges 
```{r}
l <- vars %>% map(~ridge(tabla = d_corr[sample(1:.N, 50000)], x = .x))
save_plots(l, "corrected/ridge")
rm(l)
```

Plot log ridges

```{r}
l <- vars %>% map(~ridge_log(tabla = d[sample(1:.N, 50000)], x = .x))
save_plots(l, "ridge_log")
rm(l)
```

```{r}
l <- vars %>% map(~ridge_pseudo_log(tabla = d[sample(1:.N, 10000)], x = .x))
save_plots(l, "ridge_pseudo_log")
rm(l)
```

# stratified ridges

Generate vector with variable names to iterate, remove clase_ternaria
```{r}
vars <- names(d_corr)
vars <- set_names(vars)
vars <- vars[-length(vars)]
```

```{r}
l <- vars %>% map(~ridge_pseudo_log(tabla = d_corr[sample(1:.N, 10000)], x = .x))
save_plots(l, "corrected/pseudo_log")
rm(l)
```

# plots de proporciones de datos

Graficos que muestran la proporcion de datos que cumplen alguna condicion, agrupados por mes.

Las condiciones son:
1. iguales a cero
2. Son NA
3. 

```{r}
setorder(dataset, foto_mes)
campos_buenos <- setdiff(colnames(dataset), c("numero_de_cliente", "foto_mes", "clase_ternaria"))
```

## ceros

```{r}
pdf("./work/zeroes_ratio.pdf")
for( campo in  campos_buenos )
{
  tbl <- dataset[ foto_mes<=202101 ,  list( "zero_ratio" = sum(get(campo)==0, na.rm=TRUE)/.N ) , foto_mes ]

  ymin <-  min( tbl$zero_ratio )
  ymax <-  max( tbl$zero_ratio )
  if( ymin == 0 )  ymin <- -0.1
  if( ymax == 0 )  ymax <-  0.1

  plot(x= 1:nrow(tbl),
       y= tbl$zero_ratio,
       type= "o",
       main= paste0("Zeroes ratio  -  ",  campo),
       xlab= "Periodo",
       ylab= "Zeroes  ratio",
       ylim= c( ymin, ymax ),
       xaxt= "n"
     )

  axis(1, at=1:nrow(tbl), labels=tbl$foto_mes)

  abline(v=c(35), col=c("red"), lty=c(1), lwd=c(1))

  abline(v=c(1,13,25,37), col=c("green","green","green","green"), lty=c(1,1,1,1), lwd=c(1,1,1,1))
  abline(v=c(7,19,31), col=c("green","green","green"), lty=c(3,3,3), lwd=c(1,1,1))
}
dev.off()
```

## na rate

```{r}
pdf("./work/nas_ratio.pdf")
for (campo in campos_buenos)
{
  tbl <- dataset[foto_mes <= 202101, list("na_ratio" = sum(is.na(get(campo)), na.rm = TRUE) / .N), foto_mes]

  ymin <- min(tbl$na_ratio)
  ymax <- max(tbl$na_ratio)
  if (ymin == 0) ymin <- -0.1
  if (ymax == 0) ymax <- 0.1

  plot(
    x = 1:nrow(tbl),
    y = tbl$na_ratio,
    type = "o",
    main = paste0("NAs ratio  -  ", campo),
    xlab = "Periodo",
    ylab = "NAs  ratio",
    ylim = c(ymin, ymax),
    xaxt = "n"
  )

  axis(1, at = 1:nrow(tbl), labels = tbl$foto_mes)

  abline(v = c(35), col = c("red"), lty = c(1), lwd = c(1))

  abline(v = c(1, 13, 25, 37), col = c("green", "green", "green", "green"), lty = c(1, 1, 1, 1), lwd = c(1, 1, 1, 1))
  abline(v = c(7, 19, 31), col = c("green", "green", "green"), lty = c(3, 3, 3), lwd = c(1, 1, 1))
}
dev.off()
```

## promedios

```{r}
pdf("./work/promedios.pdf")
for (campo in campos_buenos)
{
  tbl <- dataset[foto_mes <= 202101, list("promedio" = mean(get(campo), na.rm = TRUE)), foto_mes]
  ceros <- dataset[foto_mes <= 202101, list("zero_ratio" = sum(get(campo) == 0, na.rm = TRUE) / .N), foto_mes]

  plot(
    x = 1:nrow(tbl),
    y = tbl$promedio,
    type = "o",
    main = paste0("Promedios  -  ", campo),
    xlab = "Periodo",
    ylab = "Promedio",
    xaxt = "n"
  )

  axis(1, at = 1:nrow(tbl), labels = tbl$foto_mes)

  abline(v = c(1, 13, 25, 37), col = c("green", "green", "green", "green"), lty = c(1, 1, 1, 1), lwd = c(1, 1, 1, 1))
  abline(v = c(7, 19, 31), col = c("green", "green", "green"), lty = c(3, 3, 3), lwd = c(1, 1, 1))

  for (i in 1:nrow(tbl))
  {
    if (ceros[i, zero_ratio] > 0.99 & median(ceros[, zero_ratio]) < 0.99) {
      abline(v = c(i), col = c("red"), lty = c(1), lwd = c(1))
    }
  }
}
dev.off()

beepr::beep("coin")
```

## promedios campos diferentes de cero

```{r}
pdf("./work/promedios_nocero.pdf")
for (campo in campos_buenos)
{
  tbl <- dataset[foto_mes <= 202101 & get(campo) != 0, list("promedio" = mean(get(campo), na.rm = TRUE)), foto_mes]
  ceros <- dataset[foto_mes <= 202101, list("zero_ratio" = sum(get(campo) == 0, na.rm = TRUE) / .N), foto_mes]

  plot(
    x = 1:nrow(tbl),
    y = tbl$promedio,
    type = "o",
    main = paste0("Promedios NO cero -  ", campo),
    xlab = "Periodo",
    ylab = "Promedio valores no cero",
    xaxt = "n"
  )

  axis(1, at = 1:nrow(tbl), labels = tbl$foto_mes)

  abline(v = c(1, 13, 25, 37), col = c("green", "green", "green", "green"), lty = c(1, 1, 1, 1), lwd = c(1, 1, 1, 1))
  abline(v = c(7, 19, 31), col = c("green", "green", "green"), lty = c(3, 3, 3), lwd = c(1, 1, 1))

  for (i in 1:nrow(tbl))
  {
    if (ceros[i, zero_ratio] > 0.99 & median(ceros[, zero_ratio]) < 0.99) {
      abline(v = c(i), col = c("red"), lty = c(1), lwd = c(1))
    }
  }
}
dev.off()
beepr::beep("coin")
```

