---
title: "feature engineering"
author: "author"
output:
  html_document:
    df_print: paged
    highlight: kate
    theme:
      version: 4
      code_font: 
        google: JetBrains Mono
editor_options:
  chunk_output_type: console
  markdown:
    wrap: 72
---

```{r}
library(data.table)
```

# paths

para poder usarlo en la PC y en la nube sin tener que cambiar la ruta cambiar aqui las rutas en su maquina
```{r}

switch(Sys.info()[["sysname"]],
  Darwin = {
    directory.root <- "~/code/austral/labo1/"
  }, # Apple MAC
  Linux = {
    directory.root <- "~/buckets/b1/"
  } # Google Cloud
)

# defino la carpeta donde trabajo
setwd(directory.root)
```

# read

```{r}
dataset <- fread("./datasets_ori/paquete_premium.csv.gz")
```

# errores del dataset

Esto viene de "~/code/austral/labo1/labo2021/clasesGustavo/TareasHogar/Tarea20210924/746_corrige.r"

```{r}
#acomodo los errores del dataset
dataset[foto_mes == 201801, internet := NA]
dataset[foto_mes == 201801, thomebanking := NA]
dataset[foto_mes == 201801, chomebanking_transacciones := NA]
dataset[foto_mes == 201801, tcallcenter := NA]
dataset[foto_mes == 201801, ccallcenter_transacciones := NA]
dataset[foto_mes == 201801, cprestamos_personales := NA]
dataset[foto_mes == 201801, mprestamos_personales := NA]
dataset[foto_mes == 201801, mprestamos_hipotecarios := NA]
dataset[foto_mes == 201801, ccajas_transacciones := NA]
dataset[foto_mes == 201801, ccajas_consultas := NA]
dataset[foto_mes == 201801, ccajas_depositos := NA]
dataset[foto_mes == 201801, ccajas_extracciones := NA]
dataset[foto_mes == 201801, ccajas_otras := NA]

dataset[foto_mes == 201806, tcallcenter := NA]
dataset[foto_mes == 201806, ccallcenter_transacciones := NA]

dataset[foto_mes == 201904, ctarjeta_visa_debitos_automaticos := NA]
dataset[foto_mes == 201904, mttarjeta_visa_debitos_automaticos := NA]
dataset[foto_mes == 201904, Visa_mfinanciacion_limite := NA]

dataset[foto_mes == 201905, mrentabilidad := NA]
dataset[foto_mes == 201905, mrentabilidad_annual := NA]
dataset[foto_mes == 201905, mcomisiones := NA]
dataset[foto_mes == 201905, mpasivos_margen := NA]
dataset[foto_mes == 201905, mactivos_margen := NA]
dataset[foto_mes == 201905, ctarjeta_visa_debitos_automaticos := NA]
dataset[foto_mes == 201905, ccomisiones_otras := NA]
dataset[foto_mes == 201905, mcomisiones_otras := NA]

dataset[foto_mes == 201910, mpasivos_margen := NA]
dataset[foto_mes == 201910, mactivos_margen := NA]
dataset[foto_mes == 201910, ccomisiones_otras := NA]
dataset[foto_mes == 201910, mcomisiones_otras := NA]
dataset[foto_mes == 201910, mcomisiones := NA]
dataset[foto_mes == 201910, mrentabilidad := NA]
dataset[foto_mes == 201910, mrentabilidad_annual := NA]
dataset[foto_mes == 201910, chomebanking_transacciones := NA]
dataset[foto_mes == 201910, ctarjeta_visa_descuentos := NA]
dataset[foto_mes == 201910, ctarjeta_master_descuentos := NA]
dataset[foto_mes == 201910, mtarjeta_visa_descuentos := NA]
dataset[foto_mes == 201910, mtarjeta_master_descuentos := NA]
dataset[foto_mes == 201910, ccajeros_propios_descuentos := NA]
dataset[foto_mes == 201910, mcajeros_propios_descuentos := NA]

dataset[foto_mes == 202001, cliente_vip := NA]

dataset[foto_mes == 202006, active_quarter := NA]
dataset[foto_mes == 202006, internet := NA]
dataset[foto_mes == 202006, mrentabilidad := NA]
dataset[foto_mes == 202006, mrentabilidad_annual := NA]
dataset[foto_mes == 202006, mcomisiones := NA]
dataset[foto_mes == 202006, mactivos_margen := NA]
dataset[foto_mes == 202006, mpasivos_margen := NA]
dataset[foto_mes == 202006, mcuentas_saldo := NA]
dataset[foto_mes == 202006, ctarjeta_debito_transacciones := NA]
dataset[foto_mes == 202006, mautoservicio := NA]
dataset[foto_mes == 202006, ctarjeta_visa_transacciones := NA]
dataset[foto_mes == 202006, mtarjeta_visa_consumo := NA]
dataset[foto_mes == 202006, ctarjeta_master_transacciones := NA]
dataset[foto_mes == 202006, mtarjeta_master_consumo := NA]
dataset[foto_mes == 202006, ccomisiones_otras := NA]
dataset[foto_mes == 202006, mcomisiones_otras := NA]
dataset[foto_mes == 202006, cextraccion_autoservicio := NA]
dataset[foto_mes == 202006, mextraccion_autoservicio := NA]
dataset[foto_mes == 202006, ccheques_depositados := NA]
dataset[foto_mes == 202006, mcheques_depositados := NA]
dataset[foto_mes == 202006, ccheques_emitidos := NA]
dataset[foto_mes == 202006, mcheques_emitidos := NA]
dataset[foto_mes == 202006, ccheques_depositados_rechazados := NA]
dataset[foto_mes == 202006, mcheques_depositados_rechazados := NA]
dataset[foto_mes == 202006, ccheques_emitidos_rechazados := NA]
dataset[foto_mes == 202006, mcheques_emitidos_rechazados := NA]
dataset[foto_mes == 202006, tcallcenter := NA]
dataset[foto_mes == 202006, ccallcenter_transacciones := NA]
dataset[foto_mes == 202006, thomebanking := NA]
dataset[foto_mes == 202006, chomebanking_transacciones := NA]
dataset[foto_mes == 202006, ccajas_transacciones := NA]
dataset[foto_mes == 202006, ccajas_consultas := NA]
dataset[foto_mes == 202006, ccajas_depositos := NA]
dataset[foto_mes == 202006, ccajas_extracciones := NA]
dataset[foto_mes == 202006, ccajas_otras := NA]
dataset[foto_mes == 202006, catm_trx := NA]
dataset[foto_mes == 202006, matm := NA]
dataset[foto_mes == 202006, catm_trx_other := NA]
dataset[foto_mes == 202006, matm_other := NA]
dataset[foto_mes == 202006, ctrx_quarter := NA]
dataset[foto_mes == 202006, tmobile_app := NA]
dataset[foto_mes == 202006, cmobile_app_trx := NA]


dataset[foto_mes == 202010, internet := NA]
dataset[foto_mes == 202011, internet := NA]
dataset[foto_mes == 202012, internet := NA]
dataset[foto_mes == 202101, internet := NA]

dataset[foto_mes == 202009, tmobile_app := NA]
dataset[foto_mes == 202010, tmobile_app := NA]
dataset[foto_mes == 202011, tmobile_app := NA]
dataset[foto_mes == 202012, tmobile_app := NA]
dataset[foto_mes == 202101, tmobile_app := NA]
```

Elimino mes de junio 2020, ya que esta bastante roto

```{r}
dataset <- dataset[foto_mes != 202006]
```

Escribo el dataset sin features extra

```{r}
fwrite(dataset, "./datasets/paquete_premium_corregido_ordered_nojune.csv.gz")
```

# new features

```{r}
dataset <- fread("./datasets/2021-09-30_paquete_premium_corregido_ordered_nojune.csv.gz")
```


Defino funcion para calcular el indice de mes (desde el año inicial con indice 1)

```{r}
mes <- function(x, init_year) {
  # returns number of months since jan 1 init_year
  m <- x %% 100 # extract month
  y <- (x - m) / 100 # extract year
  n <- (y - init_year) + 1 # year index (1 based)
  n * m
}
```

Esta variable es identica que foto_mes, pero es mejor para graficar series temporales.

```{r}
dataset[, i_month := mes(foto_mes, 2018)]

dataset[clase_ternaria %chin% c("BAJA+1", "BAJA+2"),.N, by = i_month] %>% 
  ggplot(aes(n_mes, N)) + geom_point()
```

# normalizaciones

## variables en pesos

### normalizar al precio dolar

La idea es normalizarlas al precio del dolar.

```{r}
dolar <- fread("~/labo2021/personal/mean_cotizacion_dolar_historica.csv")
```

busco las variables en pesos. Estan las unidades en el diccionario de variables.

```{r}
#vars_pesos <- grep("pesos", x = names(dataset), value = T)

vars_pesos <- c(
  "mrentabilidad",
  "mrentabilidad_annual",
  "mcomisiones",
  "mactivos_margen",
  "mpasivos_margen",
  "mcuenta_corriente_adicional",
  "mcuenta_corriente",
  "mcaja_ahorro",
  "mcaja_ahorro_adicional",
  "mcaja_ahorro_dolares",
  "mdescubierto_preacordado",
  "mcuentas_saldo",
  "mautoservicio",
  "mtarjeta_visa_consumo",
  "mtarjeta_master_consumo",
  "mprestamos_personales",
  "mprestamos_prendarios",
  "mprestamos_hipotecarios",
  "mplazo_fijo_dolares",
  "mplazo_fijo_pesos",
  "minversion1_pesos",
  "minversion1_dolares",
  "minversion2",
  "mpayroll",
  "mpayroll2",
  "mcuenta_debitos_automaticos",
  "mttarjeta_visa_debitos_automaticos",
  "mttarjeta_master_debitos_automaticos",
  "mpagodeservicios",
  "mpagomiscuentas",
  "mcajeros_propios_descuentos",
  "mtarjeta_visa_descuentos",
  "mtarjeta_master_descuentos",
  "mcomisiones_mantenimiento",
  "mcomisiones_otras",
  "mforex_buy",
  "mforex_sell",
  "mtransferencias_recibidas",
  "mtransferencias_emitidas",
  "mextraccion_autoservicio",
  "mcheques_depositados",
  "mcheques_emitidos",
  "mcheques_depositados_rechazados",
  "mcheques_emitidos_rechazados",
  "matm",
  "matm_other",
  "Master_mfinanciacion_limite",
  "Master_msaldototal",
  "Master_msaldopesos",
  "Master_msaldodolares",
  "Master_mconsumospesos",
  "Master_mconsumosdolares",
  "Master_mlimitecompra",
  "Master_madelantopesos",
  "Master_madelantodolares",
  "Master_mpagado",
  "Master_mpagospesos",
  "Master_mpagosdolares",
  "Master_mconsumototal",
  "Master_mpagominimo",
  "Visa_mfinanciacion_limite",
  "Visa_msaldototal",
  "Visa_msaldopesos",
  "Visa_msaldodolares",
  "Visa_mconsumospesos",
  "Visa_mconsumosdolares",
  "Visa_mlimitecompra",
  "Visa_madelantopesos",
  "Visa_madelantodolares",
  "Visa_mpagado",
  "Visa_mpagospesos",
  "Visa_mpagosdolares",
  "Visa_mconsumototal",
  "Visa_mpagominimo"
)
```

Agrego mediante un join la cotizacion del dolar

```{r}
dataset[dolar[, .(foto_mes, overall_mean)], on = "foto_mes", dolar_overall_mean := overall_mean]
```

Aplico normalizo al overall_mean mensual de la cotizacion historica del dolar

```{r}
dataset[, paste0("dolar_norm_", vars_pesos) := .SD / dolar_overall_mean, .SDcols = vars_pesos]
```

Puedo chequear que este todo bien, sampleando y haciendo la cuentita a mano.

```{r}
dataset[sample(1:.N, size = 10),
        .(foto_mes,
          dolar_overall_mean,
          dolar_norm_Master_mconsumospesos,
          Master_mconsumospesos)]
```

Antes de escribir la tabla, elimino la variable de la cotizacion del dolar, porque que se yo.

```{r}
dataset[, dolar_overall_mean := NULL]
dataset[, (vars_pesos) := NULL]
fwrite(dataset, "./datasets/2021-10-03_corr_ord_nojune_usd.csv.gz")
```

### normalizando por la media y desvio, dividiendo por mes

```{r}
norm <- function(v) {
  as.vector(scale(v))
}

dataset[, paste("norm", vars_pesos, sep = "_") := map(.SD, norm),
        by = foto_mes,
        .SDcols = vars_pesos]
```

```{r}
dataset[, (vars_pesos) := NULL]
fwrite(dataset, "./datsets/2021-10-03_corr_ord_nojune_norm.csv.gz")
```

# variables lagdelta

```{r}
#Comienza la creacion de variables

columnas_originales <- copy(colnames(dataset))

# INICIO de la seccion donde se deben hacer cambios con variables nuevas
# se crean los nuevos campos para MasterCard  y Visa, teniendo en cuenta los NA's
# varias formas de combinar Visa_status y Master_status
dataset[, mv_status01 := pmax(Master_status, Visa_status, na.rm = TRUE)]
dataset[, mv_status02 := Master_status + Visa_status]
dataset[, mv_status03 := pmax(ifelse(is.na(Master_status), 10, Master_status), ifelse(is.na(Visa_status), 10, Visa_status))]
dataset[, mv_status04 := ifelse(is.na(Master_status), 10, Master_status) + ifelse(is.na(Visa_status), 10, Visa_status)]
dataset[, mv_status05 := ifelse(is.na(Master_status), 10, Master_status) + 100 * ifelse(is.na(Visa_status), 10, Visa_status)]

dataset[, mv_status06 := ifelse(is.na(Visa_status),
  ifelse(is.na(Master_status), 10, Master_status),
  Visa_status
)]

dataset[, mv_status07 := ifelse(is.na(Master_status),
  ifelse(is.na(Visa_status), 10, Visa_status),
  Master_status
)]


# combino MasterCard y Visa
dataset[, mv_mfinanciacion_limite := rowSums(cbind(Master_mfinanciacion_limite, Visa_mfinanciacion_limite), na.rm = TRUE)]

dataset[, mv_Fvencimiento := pmin(Master_Fvencimiento, Visa_Fvencimiento, na.rm = TRUE)]
dataset[, mv_Finiciomora := pmin(Master_Finiciomora, Visa_Finiciomora, na.rm = TRUE)]
dataset[, mv_msaldototal := rowSums(cbind(Master_msaldototal, Visa_msaldototal), na.rm = TRUE)]
dataset[, mv_msaldopesos := rowSums(cbind(Master_msaldopesos, Visa_msaldopesos), na.rm = TRUE)]
dataset[, mv_msaldodolares := rowSums(cbind(Master_msaldodolares, Visa_msaldodolares), na.rm = TRUE)]
dataset[, mv_mconsumospesos := rowSums(cbind(Master_mconsumospesos, Visa_mconsumospesos), na.rm = TRUE)]
dataset[, mv_mconsumosdolares := rowSums(cbind(Master_mconsumosdolares, Visa_mconsumosdolares), na.rm = TRUE)]
dataset[, mv_mlimitecompra := rowSums(cbind(Master_mlimitecompra, Visa_mlimitecompra), na.rm = TRUE)]
dataset[, mv_madelantopesos := rowSums(cbind(Master_madelantopesos, Visa_madelantopesos), na.rm = TRUE)]
dataset[, mv_madelantodolares := rowSums(cbind(Master_madelantodolares, Visa_madelantodolares), na.rm = TRUE)]
dataset[, mv_fultimo_cierre := pmax(Master_fultimo_cierre, Visa_fultimo_cierre, na.rm = TRUE)]
dataset[, mv_mpagado := rowSums(cbind(Master_mpagado, Visa_mpagado), na.rm = TRUE)]
dataset[, mv_mpagospesos := rowSums(cbind(Master_mpagospesos, Visa_mpagospesos), na.rm = TRUE)]
dataset[, mv_mpagosdolares := rowSums(cbind(Master_mpagosdolares, Visa_mpagosdolares), na.rm = TRUE)]
dataset[, mv_fechaalta := pmax(Master_fechaalta, Visa_fechaalta, na.rm = TRUE)]
dataset[, mv_mconsumototal := rowSums(cbind(Master_mconsumototal, Visa_mconsumototal), na.rm = TRUE)]
dataset[, mv_cconsumos := rowSums(cbind(Master_cconsumos, Visa_cconsumos), na.rm = TRUE)]
dataset[, mv_cadelantosefectivo := rowSums(cbind(Master_cadelantosefectivo, Visa_cadelantosefectivo), na.rm = TRUE)]
dataset[, mv_mpagominimo := rowSums(cbind(Master_mpagominimo, Visa_mpagominimo), na.rm = TRUE)]

# a partir de aqui juego con la suma de Mastercard y Visa
dataset[, mvr_Master_mlimitecompra := Master_mlimitecompra / mv_mlimitecompra]
dataset[, mvr_Visa_mlimitecompra := Visa_mlimitecompra / mv_mlimitecompra]
dataset[, mvr_msaldototal := mv_msaldototal / mv_mlimitecompra]
dataset[, mvr_msaldopesos := mv_msaldopesos / mv_mlimitecompra]
dataset[, mvr_msaldopesos2 := mv_msaldopesos / mv_msaldototal]
dataset[, mvr_msaldodolares := mv_msaldodolares / mv_mlimitecompra]
dataset[, mvr_msaldodolares2 := mv_msaldodolares / mv_msaldototal]
dataset[, mvr_mconsumospesos := mv_mconsumospesos / mv_mlimitecompra]
dataset[, mvr_mconsumosdolares := mv_mconsumosdolares / mv_mlimitecompra]
dataset[, mvr_madelantopesos := mv_madelantopesos / mv_mlimitecompra]
dataset[, mvr_madelantodolares := mv_madelantodolares / mv_mlimitecompra]
dataset[, mvr_mpagado := mv_mpagado / mv_mlimitecompra]
dataset[, mvr_mpagospesos := mv_mpagospesos / mv_mlimitecompra]
dataset[, mvr_mpagosdolares := mv_mpagosdolares / mv_mlimitecompra]
dataset[, mvr_mconsumototal := mv_mconsumototal / mv_mlimitecompra]
dataset[, mvr_mpagominimo := mv_mpagominimo / mv_mlimitecompra]
```

## resolucion de problemas

Reemplazo infintos por NA

```{r}
infinitos <- lapply(names(dataset), function(.name) dataset[, sum(is.infinite(get(.name)))])
infinitos_qty <- sum(unlist(infinitos))
if (infinitos_qty > 0) {
  cat("ATENCION, hay", infinitos_qty, "valores infinitos en tu dataset. Seran pasados a NA\n")
  dataset[mapply(is.infinite, dataset)] <- NA
}
```

reemplazo NaNs por NA

```{r}
# valvula de seguridad para evitar valores NaN  que es 0/0
# paso los NaN a 0, decision polemica si las hay
# se invita a asignar un valor razonable segun la semantica del campo creado
nans <- lapply(names(dataset), function(.name) dataset[, sum(is.nan(get(.name)))])
nans_qty <- sum(unlist(nans))
if (nans_qty > 0) {
  cat("ATENCION, hay", nans_qty, "valores NaN 0/0 en tu dataset. Seran pasados arbitrariamente a 0\n")
  cat("Si no te gusta la decision, modifica a gusto el programa!\n\n")
  dataset[mapply(is.nan, dataset)] <- 0
}

# FIN de la seccion donde se deben hacer cambios con variables nuevas


```

```{r}
# grabo con nombre extendido
fwrite(dataset,
  file = "./datasets/paquete_premium_corregido_ext.csv.gz",
  sep = "\t"
)
```

