---
title: "title"
author: "author"
output:
  html_document:
    df_print: paged
    highlight: kate
    theme:
      version: 4
      code_font: 
        google: JetBrains Mono
editor_options:
  chunk_output_type: console
  markdown:
    wrap: 72
---

# infraestructura


```{r}
library(dplyr)
library(purrr)
library(tidyr)
library(broom)
library(ggplot2)
```

```{r}
set.seed(437626)
```

genero un dataframe porque me es mas comodo

```{r}
mejor <- 0.7
peloton <- (501:599) / 1000
jugadores <- c(mejor, peloton)

d <- tibble(clase = c("mejor", rep("peloton", 99)), prob = jugadores)
```

# funciones

Una funcion para inicializar las variables necesarias

```{r}
init <- function(jugadores) {
  # inicializa tibble con variables necesarias.
  # fase = numero de fase
  # qc = quality control (TRUE si sobrevive en la fase, FALSE si no)
  jugadores$fase <- 0
  jugadores$qc <- T
  jugadores$tiro_n <- NA
  jugadores$shot <- NA
  jugadores
}
```

```{r}
encestado <- function(prob, tiros) {
# genera tibble con numero (id) de tiro y boolean si encesta  
  tibble(tiro_n = 1:tiros,
         shot = runif(tiros) < prob)
}

max_tiro <- function(jugadores) {
  # devuelve la cantidad de tiros lanzados por jugador en la fase anterior
  # devuelve 0 si estamos en fase 0
  suppressWarnings(
    if (is.infinite(max(jugadores$tiro_n, na.rm = T))) {
      0
    } else {
      max(jugadores$tiro_n, na.rm = T)
    }
  )
}

```

```{r}
n_tiros <- function(jugadores, tiros) {
  # actualiza tabla de jugadores con los tiros de la siguiente fase
  max_fase <- max(jugadores$fase)
  max_tiro_n <- max_tiro(jugadores)

  jugadores %>% 
    select(clase, prob, fase, qc) %>% 
    filter(qc) %>%
    distinct(prob, .keep_all = T) %>% 
    mutate(shots = map2(prob, tiros, encestado),
           fase = max_fase + 1) %>% 
    unnest(shots) %>% 
    mutate(tiro_n = tiro_n + max_tiro_n) -> jugadores_temp
  
  bind_rows(jugadores, jugadores_temp)
}

tiros_totales <- function(jugadores) {
  # devuelve numero de tiros acumulados
  filter(jugadores, fase != 0) %>% 
    nrow()
}

contains_mejor <- function(vec) {
  "mejor" %in% vec
}

qc_filter <- function(data, filtro) {
  mutate(data, qc = {{filtro}} )
}

```


# lm de tiros acumulados

Exploracion

```{r}

lm_fit <- function(data){
  lm(shots_cumsum ~ tiro_n, data = data)
}

d %>% 
  init() %>% 
  n_tiros(140) %>% 
  filter(fase != 0) %>%
  group_by(prob) %>% 
  mutate(roll_mean = cummean(shot),
         shots_cumsum = cumsum(shot),
         roll_median = cumstats::cummedian(roll_mean)) %>% 
  ungroup() %>% 
  select(prob, tiro_n, shots_cumsum) %>% 
  group_by(prob) %>% 
  nest() %>% 
  mutate(fit = map(data, lm_fit),
         params = map(fit, tidy)) %>% 
  unnest(params) %>% filter(term == "tiro_n") %>% 
  ggplot(aes(prob, estimate)) + geom_point() + geom_hline(aes(yintercept = median(estimate))) +
  geom_hline(aes(yintercept = quantile(estimate, 0.75)))
  
  
```

Empaquetado para iterar

```{r}
shot_cumsum <- function(data) {
  data %>% 
    group_by(prob) %>%
    mutate(shots_cumsum = cumsum(shot))
}
```

```{r}
cazatalentos_lm_lean <- function(jugadores, tiros, quant_filter) {
  
  # tiros en nueva fase. solo tiran los que quedan
  jugadores %>% 
    n_tiros(tiros) %>% 
    filter(fase != 0) %>% 
    select(clase, prob, fase, qc, tiro_n, shot) -> new_shots
  
  new_shots %>% 
    shot_cumsum() %>% 
    group_by(prob, clase) %>%
    nest() %>%
    mutate(
      fit = map(data, lm_fit),
      params = map(fit, tidy)
    ) %>%
    select(prob, clase, params) %>%
    unnest(params) %>%
    filter(term == "tiro_n") %>%
    select(prob, clase, estimate) %>% 
    ungroup()-> fit_estimate
  
  res <- left_join(new_shots, fit_estimate, by = c("clase", "prob")) %>% qc_filter(estimate > quantile(estimate, quant_filter))
  
  res
}
```

Esto es bastante lento. Las operaciones sobre el dataframe son costosas.

```{r}

sim <- function(data) {
  cazatalentos_lm_lean(d_init, 50, 0.3) %>%
    cazatalentos_lm_lean(50, 0.5) %>%
    cazatalentos_lm_lean(50, 0.7) %>%
    cazatalentos_lm_lean(160, 0.90) %>%
    filter(qc) %>%
    distinct(prob, estimate) %>%
    filter(estimate == max(estimate)) %>%
    pull(prob)
}

tibble(rep = 1:100, ganador = map(rep, ~ sim(d_init))) %>%
  mutate(ganador2 = ganador == 0.7) %>%
  select(ganador2) %>%
  table()

```



```{r}
cazatalentos_lm <- function(jugadores, tiros) {
  
  jugadores %>%
    select(prob, clase, fase, qc, tiro_n, shot) %>% 
    filter(qc) %>% 
    n_tiros(tiros) %>%
    filter(fase != 0) -> jugadores_shots
  
  jugadores_shots %>% 
    group_by(prob) %>%
    mutate(shots_cumsum = cumsum(shot)) %>%
    select(prob, clase, tiro_n, shots_cumsum) %>%
    group_by(prob, clase) %>%
    nest() %>%
    mutate(
      fit = map(data, lm_fit),
      params = map(fit, tidy)
    ) %>%
    select(prob, clase, params) %>%
    unnest(params) %>%
    filter(term == "tiro_n") %>%
    select(prob, clase, estimate) %>% 
    ungroup() -> fit_estimate
  
  res <- left_join(jugadores_shots, fit_estimate, by = c("clase", "prob")) %>%
    qc_filter(estimate > median(estimate))
  
  #bind_rows(jugadores, res)
  #fit_estimate %>% filter(estimate > median(estimate)) %>% pull(clase) %>% unique()
  res
}


tictoc::tic()
tibble(rep = 1:100, ganador = map_lgl(rep, ~ contains_mejor(cazatalentos_lm(d_init, 140)))) %>%
  select(ganador) %>%
  table()
tictoc::toc()
```




## fase 2

```{r}
d_init %>% cazatalentos_lm(80) #%>% cazatalentos_lm(50)
```



# autocorrelacion

Miro que pasa con la autocorrelacion en la media movil de cada jugador a medida que
aumenta la cantidad de tiros. Espero que a medida que aumenta el lag, disminuya, pero 
a tiros tendiendo a infinito deberia aumentar? Es decir, la media deberia dejar de moverse.

En efecto, aumentando el numero de tiros, aumenta la autocorrelacion (mirar escala!).
Y se separa muchisimo el mejor del resto... probablemente me estoy perdiendo de 
algun detalle teorico, quiza depende de alguna forma de la magnitud de la media?

NO! las probabilidades del peloton estan muy cerca del azar! 

```{r}
d %>%
  init() %>%
  n_tiros(1000) %>%
  filter(!is.na(shot)) %>%
  mutate(roll_mean = cummean(shot)) %>%
  select(prob, clase, roll_mean) %>%
  nest_by(prob, clase) %>%
  mutate(acfres = map(data, ~ broom::tidy(acf(.x, lag.max = 1000, type = "correlation", plot = F)))) %>%
  unnest(acfres) %>%
  ggplot(aes(lag, acf, group = prob, color = clase)) +
  geom_line()

d %>%
  init() %>%
  n_tiros(140) %>%
  filter(!is.na(shot)) %>%
  mutate(roll_mean = cummean(shot)) %>%
  select(prob, clase, roll_mean) %>%
  nest_by(prob, clase) %>%
  mutate(acfres = map(data, ~ broom::tidy(acf(.x, lag.max = 140, type = "correlation", plot = F)))) %>%
  unnest(acfres) %>%
  ggplot(aes(lag, acf, group = prob, color = clase)) +
  geom_line() + facet_grid(~clase, scales = "free")

```

