---
title: "title"
author: "author"
output:
  html_document:
    df_print: paged
    highlight: kate
    theme:
      version: 4
      code_font: 
        google: JetBrains Mono
editor_options:
  chunk_output_type: console
  markdown:
    wrap: 72
---

Uso tidyverse *porque me gusta*
```{r}
library(dplyr)
library(purrr)
library(ggplot2)
```

```{r}
set.seed(437626)
```

Defino funcion que devuelve si un jugador encesto mas que la cantidad n

```{r}
ftirar <- function(prob, qty) {
  # devuelve cantidad de encestados en qty para jugador con probabildiad prob
  return(sum(runif(qty) < prob))
}

fases <- function(n, prob, qty) {
  # devuelve un tibble con la cantidad de encestados en qty tiros por replica n
  tibble(rep = 1:n, res = map_int(rep, ~ftirar(prob, qty)))
}
```

```{r}
torneo <- function(jugadores, nrep, tiros) {
  
  if (nrow(jugadores) > 1) {
   jugadores %>%
     mutate(
       nrep = nrep,
       tiros = tiros,
       fase = pmap(list(nrep, prob, tiros), fases)
     ) %>%
     unnest(fase) %>%
     group_by(id, clase, prob) %>%
     summarise(mean_res = mean(res), .groups = "keep") %>%
     ungroup()
  } else {
   jugadores
 }
}

clasifica <- function(jugadores, quant) {
  if (nrow(jugadores) > 1) {
    jugadores_temp <- filter(jugadores, mean_res > quantile(mean_res, quant))
    if (nrow(jugadores_temp) == 0) {
      sample_n(jugadores, 1)
    } else {
      jugadores_temp
    }
  } else {
    jugadores
  }
}
```

genero un dataframe porque me es mas comodo

```{r}
mejor <- 0.7
peloton <- (501:599) / 1000
jugadores <- c(mejor, peloton)

d <-
  tibble(clase = c("mejor", rep("peloton", 99)), prob = jugadores) %>%
  rownames_to_column(var = "id")
```

Grafico la distribucion de probabilidades de jugadores, me interesa encontrar
el outlier, digamos.

```{r}
d %>% ggplot(aes(prob)) + geom_histogram()
```

simulo 10 tiros y grafico la distribucion, coloreando por la clase (mejor/peloton)

```{r}
d %>% mutate(tiros = 10,
             result = map2_int(prob, tiros, ftirar)) %>% 
  ggplot(aes(result, fill = clase)) + geom_histogram()
```

simulo 5 repeticiones de 3 tiros (1500 tiros total). Calculo el promedio por fase (5 replicas de 5 tiros)

```{r}
d %>%
  mutate(
    tiros = 3,
    nrep = 5,
    fase = pmap(list(nrep, prob, tiros), fases)
  ) %>%
  unnest(fase) %>%
  group_by(id, clase, prob) %>%
  summarise(mean_res = mean(res)) %>% ungroup() -> d_fase1

d_fase1 %>% 
  ggplot(aes(mean_res, fill = clase)) +
  geom_histogram()
  
  
```

Filtro a todos los jugadores que esten por debajo de la mediana

```{r}
d_fase1 %>% 
  filter(mean_res > median(mean_res)) -> d_fase1_filtered
```

Repito

```{r}
d_fase1_filtered %>%
  mutate(
    tiros = 3,
    nrep = 5,
    fase = pmap(list(nrep, prob, tiros), fases)
  ) %>%
  unnest(fase) %>%
  group_by(id, clase, prob) %>%
  summarise(mean_res = mean(res)) %>%
  ungroup() -> d_fase2


d_fase2 %>% 
  filter(mean_res > median(mean_res)) -> d_fase2_filtered

```

```{r}
d_fase2_filtered %>% 
  ggplot(aes(mean_res, fill = clase)) +
  geom_histogram()
```


repito

```{r}
d_fase2_filtered %>% 
  torneo(5, 10) %>% 
  filter(mean_res > quan(mean_res)) %>% 
  torneo(5, 10) %>% 
  filter(mean_res > median(mean_res)) %>% 
  torneo(5, 10) %>% 
  filter(mean_res > median(mean_res))
```


```{r}
d %>% 
  torneo(5, 3) %>% 
  filter(mean_res > quantile(mean_res, 0.5)) %>% 
  torneo(10, 3) %>% 
  filter(mean_res > quantile(mean_res, 0.3)) %>% 
  torneo(15, 5) %>% 
  filter(mean_res > quantile(mean_res, 0.3)) %>% 
  torneo(20, 5) %>% 
  filter(mean_res > quantile(mean_res, 0.3)) %>% 
  torneo(20, 7) %>% 
  filter(mean_res > quantile(mean_res, 0.3)) %>%  
  torneo(5, 10) %>% 
  filter(mean_res > quantile(mean_res, 0.3)) %>% 
  torneo(5, 20) %>% 
  filter(mean_res > quantile(mean_res, 0.3)) %>% 
  torneo(5, 20) %>% 
  filter(mean_res > quantile(mean_res, 0.5)) %>% view
  
  
```

```{r}


d %>% 
  torneo(5, 3) %>% 
  clasifica(0.3) %>% 
  torneo(5, 5) %>% 
  clasifica(0.3) %>% 
  torneo(10,10) %>% 
  clasifica(0.5) %>% 
  torneo(10, 20) %>% 
  clasifica(0.95)
```

```{r}
cazatalentos2 <- function(jugadores) {
  jugadores %>%
    torneo(5, 3) %>%
    clasifica(0.2) %>%
    torneo(5, 5) %>%
    clasifica(0.2) %>%
    torneo(5, 20) %>%
    clasifica(0.2) %>%
    torneo(5, 20) %>%
    clasifica(0.2) %>%
    torneo(10, 30) %>%
    clasifica(0.35) %>% 
    torneo(10, 40) %>%
    clasifica(0.5) %>%
    torneo(5, 100) %>% 
    clasifica(0.9) %>%
    torneo(5, 100) %>%
    clasifica(0.9) %>%
    torneo(10, 100) %>%
    clasifica(0.99) %>%
    pull(clase)
}
```

```{r}
cazatalentos3 <- function(jugadores) {
  jugadores %>%
    torneo(5, 5) %>%
    clasifica(0.2) %>%
    torneo(5, 5) %>%
    clasifica(0.2) %>%
    torneo(5, 5) %>%
    clasifica(0.2) %>%
    torneo(3, 10) %>%
    clasifica(0.2) %>%
    torneo(5, 30) %>%
    clasifica(0.2) %>% 
    torneo(5, 50) %>%
    clasifica(0.3) %>%
    torneo(5, 50) %>% 
    clasifica(0.4) %>%
    torneo(5, 50) %>%
    clasifica(0.5) %>%
    torneo(5, 100) %>%
    clasifica(0.7) %>%
    torneo(5, 100) %>%
    clasifica(0.8) %>%
    torneo(5, 150) %>%
    clasifica(0.8) %>%
    torneo(5, 200) %>%
    clasifica(0.99) %>% 
    pull(clase)
}
```

```{r}
tibble(replica = 1:100) %>% 
  mutate(ganador = map_chr(replica, ~cazatalentos3(d))) ->results
```

```{r}
results %>% select(ganador) %>% table()
```


```{r}


cazatalentos <- function(jugadores) {
  tiros_totales <- 0
  
  while(nrow(jugadores) != 1){
    tiros_totales <- tiros_totales + nrow(jugadores) * 5 * 10
    jugadores %>% 
      torneo(3, 5) %>% 
      filter(mean_res > median(mean_res)) -> jugadores_temp
    
    if (nrow(jugadores_temp) == 0) {
      jugadores <- sample_n(jugadores, 1)
    } else {
      jugadores <- jugadores_temp
    }
  }
  #print(paste("tiros totales =", as.character(tiros_totales)))
  jugadores$clase
  
}

```


```{r}
tibble(replica = 1:100) %>% 
  mutate(ganador = map_chr(replica, ~cazatalentos(d))) ->results
```


```{r}
d %>%
  mutate(
    tiros = 5,
    nrep = 5,
    fase = pmap(list(nrep, prob, tiros), fases)
  ) %>%
  unnest(fase) -> d_fase1


d_fase1 %>% 
  mutate(global_mean = mean(res)) %>% 
  group_by(id, clase, global_mean/5) %>% view
  summarise(mean_res = mean(res), .groups = "keep") %>% 
  ggplot(aes(mean_res, mean_res - 1.65, color = clase)) +
  geom_point(position = "jitter")
```


# generando un unico tibble, que luego puedo filtrar

```{r}
init <- function(jugadores) {
# inicializa tibble con variables necesarias
  if(is.null(jugadores$fase)) {
    jugadores$fase <- 0
    jugadores$qc <- T
    jugadores$id <- factor(jugadores$id, levels = 1:100)
  }
  
  jugadores
}
  

encestado <- function(prob, tiros) {
# genera tibble con numero de tiro y boolean si encesta  
  tibble(tiro_n = 1:tiros,
         shot = runif(tiros) < prob)
}

plan(multisession(workers = 8))

n_tiros <- function(jugadores, tiros) {
  # actualiza tabla de jugadores con los tiros de la siguiente fase
  max_fase <- max(jugadores$fase)
  
  jugadores %>% 
    select(id, clase, prob, fase, qc) %>% 
    filter(fase == 0, qc) %>% 
    mutate(shots = future_map2(prob, tiros, encestado),
           fase = max_fase + 1) %>% 
    unnest(shots) -> jugadores_temp
  
  bind_rows(jugadores, jugadores_temp)
}




clasifica <- function(jugadores, cutoff){
  jugadores %>% 
    filter(fase = max(fase), qc) %>% 
    group_by(id, )
}

d_init %>% 
  n_tiros(40) %>% 
  n_tiros(40) %>% 
  filter(!is.na(shot)) %>% 
  group_by(id, fase, clase) %>% 
  summarise(mean_shot = mean(shot)) %>%
  ungroup(fase, clase) %>% 
  filter(any(mean_shot > 0.6)) %>% 
  pivot_wider(names_from = fase, values_from = mean_shot, names_prefix = "t") %>% 
  ggplot(aes(t1, t2, color = clase)) + geom_point(position = "jitter") 

  
d_init %>% 
  n_tiros(35) %>% 
  n_tiros(35) %>% 
  filter(!is.na(shot)) %>%
  mutate(overall_mean = mean(shot)) %>% 
  group_by(id, fase, clase, overall_mean) %>% 
  summarise(mean_shot = mean(shot),.groups = "keep") %>% 
  ungroup(fase, clase) %>% 
  filter(mean(mean_shot) > 0.55)
  
d_init %>% 
  n_tiros(35) %>% 
  n_tiros(35) %>% 
  filter(!is.na(shot)) %>%
  group_by(id, fase, clase) %>% 
  summarise(mean_shot = mean(shot),.groups = "keep") %>% 
  ungroup(fase) %>% 
  mutate(diff = mean_shot[fase == 2] - mean_shot[fase == 1]) %>% 
  filter(fase == 1) %>% 
  ggplot(aes(mean_shot, diff, color = clase)) + geom_point(position = "jitter") + 
  geom_smooth(method = "lm")


cazatalentos2d <- function(jugadores) {
  jugadores %>%
    n_tiros(35) %>%
    n_tiros(35) %>%
    filter(!is.na(shot)) %>%
    group_by(id, fase, clase) %>%
    summarise(mean_shot = mean(shot), .groups = "keep") %>%
    ungroup(fase, clase) %>%
    filter(median(mean_shot) > 0.55) %>% 
    ungroup() %>% 
    pull(clase) %>% 
    unique()
}
  
tibble(replica = 1:1000) %>% 
  mutate(ganador = map_chr(replica, ~is_mejor(cazatalentos2d(d_init)))) ->results

results %>% select(ganador) %>% table()
beepr::beep("coin")
```


```{r}
d_init %>%
    n_tiros(35) %>%
    n_tiros(35) -> d_fase1

d_fase1 %>% 
    filter(!is.na(shot)) %>%
    group_by(id, fase, clase, qc) %>%
    summarise(mean_shot = mean(shot), .groups = "keep") %>%
    ungroup(fase, clase) %>%
    mutate(qc = median(mean_shot) > 0.55) %>% ungroup() %>% count(qc)
```

