---
title: An R Markdown document converted from "labo2021/codigo/01-EDA/01.01 EDA Basico.ipynb"
output: html_document
---

# 01.01 EDA y Modelo Inicial
Este programa muestra como cargar un archivo, hacer un mínimo tratamiento y exploración de datos. Plantea algunas reglas de clasificación básica y evalúa los resultados.

```{r}
#Se limpia la memoria
rm(list=ls())
gc()
```

```{r}
#La librería data table permite manejar grandes volumenes de datos en memoria
library("data.table")

#Contiene funciones para evaluar performance de la clasificación
library("ROCR")

#Permite generar graficos y visualizaciones
library(ggplot2)
```

```{r}
#Parametros entrada

#kcarpeta_datasets    <- "../input/laboratorio-de-implementacion-i-2021/"   #KAGGLE
kcarpeta_datasets    <- "~/buckets/b1/datasets/"                          #VM o Ubuntu

#Archivo con datos etiquetados para entrenamiento
karchivo_entrada      <-  paste0(kcarpeta_datasets, "paquete_premium_202011.csv")

#Archivo con datos sin etiquetar para generar la predicción
karchivo_predecir      <-  paste0(kcarpeta_datasets, "paquete_premium_202101.csv")

#Formato para submit en Kaggle
#karchivo_score      <-  "../input/uamds2020ldi1f1/Sample_201910_Fase_I.txt"

#Separador de campos en archivos
kcampos_separador     <-  "\t"

#Campo que identifica las muestras
kcampo_id             <-  "numero_de_cliente"

#Campo que contiene la clase a estimar
kclase_nomcampo       <-  "clase_ternaria"

#Valor de interés
kclase_valor_positivo <-  "BAJA+2"

#Campos a borrar para el entrenamiento
kcampos_a_borrar      <-  c(kcampo_id,kclase_nomcampo,"foto_mes")

#Campo que contendrá a la variable objetivo generada
kobjetivo             <-  "clase"

#Identificación del modelo
kmodelo               <-  "01-EDA"

#Ganancia por TP
kTPGain               <-  48750

#Pérdida por FP
kFPGain               <-  -1250
```

## Lectura y manejo básico de datos

```{r}
#Lectura de archivo de en un data frame
dataset <- fread(karchivo_entrada)
```

### Estadísticas básicas del dataset

```{r}
summary(dataset[,1:10]) #Primeras 10 columnas
```

```{r}
#El universo agrupado por  clase_ternaria
ftable(dataset$clase_ternaria)
```

# Selección de datos
Los data frames pueden filtrarse especificando entre corchetes las filas y columnas [filas,columnas]. Las formas de especificar mas usadas son:
- Índice numérico, por ejemplo, *1:10* indica del elemento 1 al 10 (inclusive)
- Nombre o lista de nombres, por ejemplo, *campo*
- Lista de valores Verdadero/Falso. Es utilizadon con condiciones del tipo *columna == valor*

```{r}
#Seleccionar 3 primeras filas y campos indicados. La función c() genera una lista de valores
dataset[1:3,c("Master_mconsumototal","clase_ternaria")]
```

```{r}
dataset[1:5,c(1:5,155)]
```

```{r}
#Seleccion por un campo indirecto. kclase_nomcampo es una variable que tiene el nombre del campo. 
dataset[1:3,..kclase_nomcampo]
```

Para seleccionar en base a una condicion se arma una lista con Verdadero/Falso actuando como flitro de línea. La siguiente lista adopata el valor Verdadero para las líneas BAJA+2

```{r}
c(dataset[,..kclase_nomcampo] == kclase_valor_positivo)
```

Pasando el filtro como condición de línea al data frame se pueden seleccionar solo las que cumplen con la condición

```{r}
dataset[c(dataset[,..kclase_nomcampo] == kclase_valor_positivo),][1:10]
```

### Modificación de datos

Puedo asignar valores a una columna del data frame con el operador := En este caso la referencia indirecta debe hacerse entre paréntesis

```{r}
#Creo una columna con valor constante
dataset[,(kobjetivo) := 0]
#dataset[  , clase:= 0 ]   Es lo mismo! kobjetivo se definio igual al string "clase"
```

Asigno 1 en caso de BAJA+2 y 0 para cualquier otro valor.

```{r}
#clase
dataset[ clase_ternaria=='BAJA+2' ,   clase:= 1]
sum( dataset$clase )
```

Puedo eliminar columnas asignandoles el valor NULL

```{r}
#Borro una o varias columnas
#dataset[ ,  (kcampos_a_borrar) := NULL    ] 
```

```{r}
#calculo la ganancia de incentivar cada caso
dataset[  , ganancia:= kFPGain ] #-1250
dataset[ clase_ternaria=='BAJA+2' ,   ganancia:= kTPGain] #48750
sum( dataset$ganancia )
```

Puedo asignar valores a un dataset "filtrado". En este caso imputo 0 en los NA

```{r}
#Puedo asignar valores a cualquier campo que cumpla con una condici. Ejemplo valores NA
dataset[is.na(dataset)] <- 0

# Resumen básico del dataset
summary( dataset)
```

```{r}
#Resumen segregado por clase ternaria
by(dataset, dataset$clase_ternaria, summary)
```

## EDA

```{r}
hist(dataset$cliente_edad)
```

```{r}
#Se comportan diferente?
ftable(dataset[ cliente_edad <=33, clase])
```

```{r}
ftable(dataset[ cliente_edad  >33, clase])
```

```{r}
#Ganancia
sum( dataset[ cliente_edad <=33, ganancia] )
```

```{r}
#Lift
(sum( dataset[ cliente_edad <=33, clase]) / nrow( dataset[ cliente_edad <=33, ] )) /  (sum( dataset[, clase]) / nrow( dataset ))
```

```{r}
#Ganancia
sum( dataset[ cliente_edad >33, ganancia] )
```

```{r}
#Lift
(sum( dataset[ cliente_edad >33, clase]) / nrow( dataset[ cliente_edad >33, ] )) /  (sum( dataset[, clase]) / nrow( dataset ))
```

```{r}
#Corte por mcuentas_saldo
hist(dataset[ ,mcuentas_saldo] )
boxplot(mcuentas_saldo  ~ clase_ternaria, data=dataset)
boxplot(mcuentas_saldo  ~ clase_ternaria, data=dataset, outline=FALSE)
```

```{r}
ftable(dataset[ mcuentas_saldo <= -120000, clase_ternaria])
```

```{r}
ftable(dataset[ mcuentas_saldo >  -120000, clase_ternaria])
```

```{r}
sum( dataset[ mcuentas_saldo <= -120000, ganancia] )
```

```{r}
sum( dataset[ mcuentas_saldo > -120000, ganancia] )
```

```{r}
boxplot(Visa_mconsumototal  ~ clase_ternaria, data=dataset, outline=FALSE)
```

```{r}
hist(dataset$cliente_antiguedad)
```

```{r}
hist(dataset$ccallcenter_transacciones)
```

```{r}
hist(dataset$chomebanking_transacciones)
```

```{r}
ggplot(dataset, aes(x=ccallcenter_transacciones, y=chomebanking_transacciones)) + # fill=name allow to automatically dedicate a color for each group
        geom_point()+
        scale_x_log10()+
        scale_y_log10()
```

```{r}
ggplot(dataset, aes(x=dataset$Visa_mconsumototal))+ geom_histogram() + scale_x_log10()
```

```{r}
ggplot(dataset, aes(x=dataset$Master_mconsumototal))+ geom_histogram() + scale_x_log10()
```

Determino correlaciones entre las variables y el objetivo. 

```{r}
dataset[ ,  (kcampos_a_borrar) := NULL    ] 
correlaciones <- abs(cor(dataset[,-..kobjetivo],dataset[,..kobjetivo]))
```

```{r}
correlaciones[order(-correlaciones[,1]),][0:20]
```

```{r}
library(ggplot2)

for (feature in names(correlaciones[order(-correlaciones[,1]),][c(3,4,6,11)])) {
    
    
    plot <- ggplot(dataset, aes(x=as.factor(clase), y=get(feature), fill=as.factor(clase))) + # fill=name allow to automatically dedicate a color for each group
      geom_boxplot(fill="slateblue", alpha=0.2)+
      geom_violin(alpha=0.2)+
    ggtitle(feature)+
        scale_y_log10()
    print(plot)
    
}
```

## Modelo básico
Vamos a definir un modelo muy básico. La gente que no usa las tarjetas de crédito es candidata a darse de baja. Defino una variable como la suma de transacciones en ambas franquicias.

```{r}
dataset$TC_cactividad = dataset$Visa_cconsumos + dataset$Master_cconsumos 

# Most basic violin chart
ggplot(dataset, aes(x=as.factor(clase), y=TC_cactividad, fill=as.factor(clase))) + # fill=name allow to automatically dedicate a color for each group
  geom_boxplot(fill="slateblue", alpha=0.2)+
  geom_violin(alpha = 0.2)+
     ylim(0, 15)
```

Genero la variable Predicted con 1 si no tiene movimientos. 

```{r}
dataset$Predicted = as.integer(dataset$TC_cactividad < 1)
```

Determino la curva ROC y Área bajo la curva

```{r}
#Calculo las metricas
pred <- prediction(dataset$Predicted, dataset$clase)

#Calculo las metricas
perf <- performance(pred, measure = "tpr", x.measure = "fpr")

#Grafico la ROC
plot(perf, col=rainbow(10))

#Determino AUC
performance( pred,"auc")@y.values
```

Cuanto dinero vale el modelo para el banco?

```{r}
#Calculo la ganancia
sum( dataset[ dataset$Predicted==1, ganancia] )
```

```{r}
#TP
sum(dataset$Predicted*dataset[,..kobjetivo])
```

```{r}
#Incentivados Totales
sum(dataset$Predicted)
```

Corremos el modelo para el dataset del que no conocemos la clase

```{r}
#Leo Archivo a Predecir
dataset_pred <- fread(karchivo_predecir)

dataset_salida <- dataset_pred[,..kcampo_id]

#Campos a eliminar
dataset_pred[ ,  (kcampos_a_borrar) := NULL    ] 

#Inputo missings
dataset_pred[is.na(dataset_pred)] <- 0

#Identifico casos a incentivar en el modelo definido
dataset_pred$TC_cactividad = dataset_pred$Visa_cconsumos + dataset_pred$Master_cconsumos 
dataset_pred$Predicted = as.integer(dataset_pred$TC_cactividad < 1)

#Grabo prediccion en salida
dataset_salida[,"Predicted"] <- dataset_pred$Predicted
write.csv(dataset_salida,"./salida_basico.csv", row.names = FALSE)
```

Modelo alternativo con regla mas amplia. Incentivo todos aquellos que tienen menos de tres trx

```{r}
dataset$Predicted = as.integer(dataset$TC_cactividad < 3)
pred <- prediction(dataset$Predicted, dataset$clase)

#Calculo las metricas
perf <- performance(pred, measure = "tpr", x.measure = "fpr")

#Grafico la ROC
plot(perf, col=rainbow(10))

#Determino AUC
performance( pred,"auc")@y.values

#Calculo la ganancia
print(paste("La Ganancia es:", sum( dataset[ dataset$Predicted==1, ganancia] )))
```

```{r}
#Leo Archivo a Predecir
dataset_pred <- fread(karchivo_predecir)

dataset_salida <- dataset_pred[,..kcampo_id]

#Campos a eliminar
dataset_pred[ ,  (kcampos_a_borrar) := NULL    ] 

#Inputo missings
dataset_pred[is.na(dataset_pred)] <- 0

#Identifico casos a incentivar
dataset_pred$TC_cactividad = dataset_pred$Visa_cconsumos + dataset_pred$Master_cconsumos 
dataset_pred$Predicted = as.integer(dataset_pred$TC_cactividad < 3)

#Grabo prediccion en salida
dataset_salida[,"Predicted"] <- dataset_pred$Predicted
write.csv(dataset_salida,"./salida_basico_3tx.csv", row.names = FALSE)
```

Modelo alternativo con regla mas estricta. Incentivo todos aquellos que no tienen trx pero si en el trimestre

```{r}
dataset$Predicted = as.integer((dataset$Master_cconsumos == 0) & (dataset$Visa_cconsumos == 0) 
                               & (dataset$catm_trx == 0)
                               & (dataset$ctrx_quarter != 0)
                              )

pred <- prediction(dataset$Predicted, dataset$clase)

perf <- performance(pred, measure = "tpr", x.measure = "fpr")
plot(perf, col=rainbow(10))
performance( pred,"auc")@y.values

#Calculo la ganancia
print(paste("La Ganancia es:", sum( dataset[ dataset$Predicted==1, ganancia] )))
```

```{r}
#Leo Archivo a Predecir
dataset_pred <- fread(karchivo_predecir)

dataset_salida <- dataset_pred[,..kcampo_id]

#Campos a eliminar
dataset_pred[ ,  (kcampos_a_borrar) := NULL    ] 

#Inputo missings
dataset_pred[is.na(dataset_pred)] <- 0

#Identifico casos a incentivar
dataset_pred$Predicted = as.integer((dataset_pred$Master_cconsumos == 0) & (dataset_pred$Visa_cconsumos == 0) 
                               & (dataset_pred$catm_trx == 0)
                               & (dataset_pred$ctrx_quarter != 0)
                              )

#Grabo prediccion en salida
dataset_salida[,"Predicted"] <- dataset_pred$Predicted
write.csv(dataset_salida,"./salida_basico_rest.csv", row.names = FALSE)

```

